【裁判字號】    95,上訴,2026
【裁判日期】    951205
【裁判案由】    常業重利等
【裁判全文】
臺灣高等法院臺中分院刑事判決        95年度上訴字第2026號
上  訴  人  臺灣彰化地方法院檢察署檢察官
上  訴  人
即  被  告  Ａ○○
選任辯護人  陳建勛  律師
            陳瑾瑜  律師
上列上訴人因常業重利等案件，不服臺灣彰化地方法院95年度訴
字第551號中華民國95年6月30日第一審判決（起訴案號：台灣彰
化地方法院檢察署94年度偵字第9928號、95年度偵字第 937號、
第1157號、第2184號、第2403號，移送原審併案審理案號：95年
度偵字第3163號、第4257號），提起上訴暨移送併案審理（台灣
彰化地方法院檢察署95年度偵字第8335號、第6871號），本院判
決如下：
    主    文
原判決撤銷。
Ａ○○共同以乘他人急迫貸以金錢，而取得與原本顯不相當之重
利為常業，處有期徒刑壹年拾月。
扣案如附表五所示之物均沒收。
    事    實
一、Ａ○○基於與他人共同經營貸放金錢，收取與原本顯不相當
    重利為業（以下簡稱「地下錢莊」）之犯意，在下列時間、
    地點，以後述方法，對於因急迫需錢使用之借款人取得與原
    本顯不相當之重利，而賴以維生：(一)與黃景宗、江世宏（由
    檢察官另案起訴）出於犯意聯絡與行為分擔，以每月新臺幣
    （下同）3 萬元之報酬，受僱於黃景宗，負責經營通財當鋪
    業務（該當鋪設址於彰化縣員林鎮○○路 394號，黃景宗為
    負責人，江世宏為股東並擔任管理職務），共同以經營「通
    財當鋪」為掩護，實際上兼以「免留車」、「原車使用」對
    外廣告，招徠顧客前往周轉金錢，從事地下錢莊業務。其借
    貸方式為借款人簽交相當於借貸本金 1倍至數倍不同之面額
    之本票及提供行車執照等證件以質押，並簽妥「車輛借出『
    駛用』保管切結書」交予通財當鋪收執，而由借款人繼續留
    用車輛，免交予當鋪收當，利息除附表一編號 5特別折算外
    ，皆按本金每新台幣（下同）1萬元，每月利息900元（換算
    年利率為108%），且除附表一編號 5外，均自本金預扣當月
    利息。自民國91年2月28日起迄94年7月20日止，如附表一所
    示Ｂ○○等借款人前往洽借，由Ａ○○經手辦理借貸事宜，
    借貸經過明細詳見附表一所示。(二)與宇○○、巫建坪、鐘國
    仁（宇○○、巫建坪 2人經原審法院各判處有期徒刑1年2月
    與 4月；鐘國仁則另案通緝中），出於犯意聯絡與行為分擔
    ，由Ａ○○提供資金，由宇○○出面具名承租彰化縣員林鎮
    ○○路○段421巷23弄37號5樓37之1室作為據點，藉報紙夾帶
    廣告單招徠借款人，經營地下錢莊業務。其借貸方式為借款
    人並須簽交相當於借貸本金1倍至2倍之面額之本票，並提供
    國民身分證或駕照、戶籍謄本等證件作為質押，利息除附表
    二編號17、18、19另行計算外，按每10天1期，本金每1萬元
    ，每期利息1500元至3,000元不等（換算年利率為540%至720
    %），且大多先自本金預扣當期利息（附表二編號9、12未預
    扣利息）。自93年10月15日起迄94年12月 1日止，由Ａ○○
    、宇○○、巫建坪等人分頭洽辦貸放金錢事宜，先後貸與附
    表二所示之丙○○等借款人，借貸經過明細詳見附表二所示
    。Ａ○○並夥同宇○○、巫建坪及鐘國仁等人向各借款人催
    收本息。其中，附表二編號17之借款人黃○○因向Ａ○○借
    款，無法按期償付本息，Ａ○○乃邀同宇○○、鐘國仁等人
    於94年 7月27日至彰化縣大村鄉○○村○○路1-31號逼討債
    務，直至翌日凌晨 2點半，黃○○仍無法清償，Ａ○○遂持
    鋁棒毆打黃○○至受傷不支倒地。復於94年8月3日下午 3時
    聯絡黃○○欲當晚前往住處討債，經黃○○報警，Ａ○○到
    場後，即為警帶回偵訊。其後於同月5日復指使7位不詳姓名
    之人，持金屬棍棒至山腳路1-32號黃○○之妻柯素雲麵食館
    搗毀其內設備，並毆打黃○○成傷不支倒地，始揚長而去（
    Ａ○○傷害部分，因已據被害人撤回告訴，經台灣彰化地方
    法院檢察署檢察官以94年偵字第6776號為不起訴處分，而毀
    損部分則未據被害人人提起告訴）。
二、Ａ○○為追索借款人積欠之本息，以維續地下錢莊之經營，
    乃於下列時、地對借款人酉○○與戊○○實施妨害自由與恐
    嚇犯行：(一)因附表二編號 6之借款人酉○○借款後，迄未依
    約償還本息，乃於94年底，由Ａ○○率同宇○○及其他不詳
    姓名者共 5人駕車至彰化縣北斗鎮某便利商店與酉○○洽談
    償還債務無效果，Ａ○○隨即夥同其他不詳姓名之人，強押
    酉○○坐上宇○○所駕駛之汽車，由Ａ○○駕駛酉○○原駕
    駛前往之汽車，將酉○○押至Ａ○○「通財當舖」內，由Ａ
    ○○對其恫稱：「如果不還錢，你就該死了」，酉○○因心
    生畏懼，當場聯繫家人代為償還，而由Ａ○○派人駕車將酉
    ○○帶回住處取錢後，再載回當鋪讓酉○○駕車離去，予以
    放行。(二)Ａ○○為迫使附表二編號 8之借款人戊○○清償所
    借本息，乃於94年 7月10日以行動電話手機發送簡訊：「已
    經先幫你處理好了，你家人我也找得到，不要為了幾萬元，
    讓你家人損失1隻手、1條腿，儘速與我連絡」等字詞，至戊○○所使用之行動電話手機，致使戊○○閱覽後，心生畏懼
    ，乃於同年9月7日清償本金20,000元。
三、經警先於94年8月3日據黃○○報案；復分別於94年 9月23日
    在彰化縣員林鎮○○路 394號通財當鋪處，及於同年12月19
    日在通財當鋪處彰化縣埔心鄉○○村鎮○街202巷3號宇○○
    住處、彰化縣員林鎮○○路 ○段421巷23弄37號5樓37-1室處
    等處所，執行搜索扣得如附表三、四所示之物品，而查悉上
    情。
    理    由
一、按刑事訴訟法第186條第1項前段所規定之「具結」，係指「
    依法」有具結義務之人，履行其具結之義務而言，並非所有
    未令其具結之證人所為之陳述即當然無證據能力，是證據能
    力之有無，不能單純以證人是否具結為斷（最高法院94年度
    台上字第4397號裁判意旨參照）。再證人於司法警察（官）
    調查時，毋庸具結，此揆之刑事訴訟法第 186條關於證人具
    結之規定，不在同法第 196條之1第2項規定準用之列即明。
    又被告以外之人於偵查中向檢察官所為陳述，除顯有不可信
    之情況者外，得為證據，刑事訴訟法第 159條之1第2項定有
    明文。偵查中對被告以外之人（包括證人、告訴人、被害人
    及共同被告等）所為之偵查筆錄，或被告以外之人向檢察官
    所提之書面陳述，性質上固屬傳聞證據。惟現階段刑事訴訟
    法規定檢察官代表國家偵查犯罪、實施公訴，依法其有訊問
    被告、證人之權，證人且須具結，而實務運作時，檢察官偵
    查中向被告以外之人所取得之陳述，原則上均能遵守法律規
    定，不致違法取供，其可信度極高。職是，被告以外之人前
    於偵查中已具結而為證述，除反對該項供述得具有證據能力
    之一方，已釋明「顯有不可信之情況」之理由外，不宜以該
    證人未能於審判中接受他造之反對詰問為由，即遽指該證人
    於偵查中之陳述不具證據能力，至於其證明力如何則屬另一
    問題，二者不容混淆。本案上訴人即被告Ａ○○（以下簡稱
    被告）雖委由其選任辯護人於本院審理中主張：對於證人即
    被害人酉○○、戊○○於警詢時及檢察官偵訊時之陳述，爭
    執其證據能力，並聲請傳喚證人酉○○、戊○○及丁○○三
    人到庭詰問（嗣因酉○○未於95年11月21日本院審理時到庭
    ，已聲明捨棄此部分之證據方法），而對於其他被告以外之
    人之陳述均不爭執其證據能力（見95年10月11日提出之刑事
    準備書狀及同年11月 6日準備程序筆錄）等語。惟查證人酉
    ○○、戊○○於檢察官偵訊時所為關於不利被告之陳述，雖
    屬被告以外之人於審判外所為之陳述，但既經其等合法具結
    在卷（見臺灣彰化地方法院檢察署95年度偵字第1157號偵查
    卷第58、58頁），經核亦無顯不可信之情形，依刑事訴訟法
    第 159條之1第2項傳聞證據例外之規定，應均有證據能力。
    次按被告以外之人（包括證人、共同被告等）於司法警察官
    或司法警察調查中所為之陳述，與審判中不符時，其先前之
    陳述具有較可信之特別情況，且為證明犯罪事實存否所必要
    者，得為證據，刑事訴訟法第159條之2定有明文。所謂「前
    後陳述不符」之要件，應就前後階段之陳述進行整體判斷，
    以決定其間是否具有實質性差異，惟無須針對全部陳述作比
    較，陳述之一部分有不符，亦屬之。而所謂「較可信之特別
    情況」之情形，亦應就前後陳述時之各種外部情況進行比較
    ，以資決定何者外部情況具有可信性。若陳述係在特別可信
    之情況下所為，則虛偽陳述之危險性即不高，雖係審判外陳
    述，或未經被告反對詰問，仍得承認其有證據能力。次查本
    案證人戊○○於94年12月31日司法警察詢問時陳述：「94年
     7月10日我已無力支付利息後，Ａ○○以0000000000行動電
    話發簡訊到我0000000000行動電話內，恐嚇『已經先幫你處
    理好了，你家人我也找得到，不要為了幾萬元，讓你家人損
    失1隻手、1條腿、儘速與我連絡』」、「（Ａ○○發簡訊恐
    嚇你，你是否心生畏懼？）我當然害怕，所以才於94年9月7
    日將本金償還。」等語（見彰化縣警察局北斗分局北警分偵
    字第0950000225號卷宗第24頁），惟其於本院95年11月21日
    審理時結證稱：「（問你看到簡訊內容是否會怕？）我剛開
    始會想，因為簡訊說已經先幫我處理了，因為被告與我兒子
    是朋友，被告說不要因為欠錢害我家人被對方斷手斷腳，但
    我收到簡訊後二天，有打電話與被告聯絡，認為被告不會，
    因為被告口氣很好，不是像簡訊那樣子，可能是我自己會錯
    意了，而且我九月還錢，被告都沒有算利息。」等語；證人
    丁○○於警詢時陳稱：8V-4659 號自小客車，當鋪是讓其原
    車使用等語（見臺灣彰化地方法院檢察署94年度偵字第8335
    號卷宗第20頁反面），惟於本院95年11月21日審理時則改稱
    ：「（你在通財當舖借款，車子是否沒有留在當舖裡面？）
    沒有，他們有要求留車，但我拜託他們，我車子要用幾天，
    且車尚有很多東西，我回去整理之後再開過去，後來車子被
    我女兒開走，最後車子被銀行拖走，我不敢向當舖說明。」
    、「（當舖有無要求你留車？）有，我說好，但最後我女兒
    開走，因為車子貸款沒有繳，所以過沒幾天車子就被拖走，
    我不敢向當舖說明，所以後來每個月繳四千五的錢，後來查
    到車子過戶給別人，之後決定每個月繳二千元。」等語。顯
    見上開證人陳美音及丁○○二人於司法警察之陳述，與法院
    審理中不符，本院審酌證人丁○○於警訊時關於車輛有無質
    押於當鋪乙節所為之陳述，及證人戊○○於警詢時就受被告
    恐嚇情節之陳述，係由警方案發後直接發動偵查權而為詢問
    ，證人等人較不及顧慮本身利害與被告之法律責任，而立即
    反應所知所受之情況，反較無事後經被告聲請傳喚始到庭受
    訊而有串謀，故為迴護被告之可能，且查無受誘導或其他不
    當取供之情形，其等於上開於警詢所為之陳述，客觀上應具
    有較可信之特別情況，且亦為證明犯罪事實存否所必要，應
    認有證據能力。至於其他證人於警、偵訊時之陳述，被告及
    其選任辯護人並不爭執其證據能力，同意作為證據，且審酌
    上開詢問筆錄作成時之情況尚無不當，依刑事訴訟法第 159
    條之5第2項、第 159條之1第2項傳聞證據例外之規定，應均
    有證據能力。
二、上開如事實欄一(二)所示之被告提供資金，由宇○○出面具名
    承租彰化縣員林鎮○○路○段421巷23弄37號5樓37之1室作為
    據點，藉報紙夾帶廣告單招徠借款人，經營地下錢莊業務。
    其借貸方式為借款人並須簽交相當於借貸本金1倍至2倍之面
    額之本票，並提供國民身分證或駕照、戶籍謄本等證件作為
    質押，利息除附表二編號17、18、19另行計算外，按每10天
     1期，本金每1萬元，每期利息1500元至3,000元不等（換算
    年利率為540%至720%），且大多先自本金預扣當期利息。自
    93年10月15日起迄94年12月 1日止，由Ａ○○、宇○○、巫
    建坪等人分頭洽辦貸放金錢事宜，先後貸與附表二所示之丙○○等借款人，借貸經過明細詳見附表二所示等事實，訊據
    被告固坦承不諱。惟矢口否認前揭犯罪事實欄一(一)所示之常
    業重利犯行及二(二)所示恐嚇戊○○之犯行，辯稱：其係單純
    受僱於「通財當鋪」負責人黃景宗，每月領取固定薪水 3萬
    元，「通財當鋪」向客戶收取之費用，完全依照當鋪業法及
    同業公會之函令，而收取每月4%利息及倉棧費5%，並無不法
    ；且其以手機傳簡訊予戊○○，純粹係好意提醒戊○○已代
    其清償債務，以後不要因欠錢而讓家人被斷手腿，而請其儘
    速聯絡，並無恐嚇意思云云。又被告就事實欄二(一)所示剝奪
    被害人酉○○行動自由之事實，僅承認當時有夥同宇○○前
    往討債，要求酉○○坐上宇○○所駕駛之汽車一同回通財當
    鋪處理，而由其駕駛酉○○原駕駛之汽車一同返回通財當鋪
    ，其後酉○○聯繫家人償還，而由其派人駕車將酉○○帶回
    住處取錢後，再載回當鋪讓酉○○駕車離去等情，但並無對
    酉○○恫稱：「如果不還錢，你就該死了」等語。
三、經查：(一)被告以每月 3萬元報酬，受僱於前開通財當鋪負責
    人黃景宗，從事經營通財當鋪之業務，當鋪之職員，除被告
    外，尚有股東江世宏任管理職務之事實，被告已就其受僱經
    營當鋪業務乙節供承在卷，並經證人黃景宗於94年 9月23日
    警詢時證述：「（『通財當舖』是否向彰化縣政府申請營利
    事業登記證？負責人何人？）『通財當舖』有向彰化縣政府
    申請營利事業登記證。『通財當舖』負責人是我本人。」、
    「（『通財當舖』目前何人經營？總計僱用那些從業人員？
    ）目前是由Ａ○○負責現場經營工作，另外還有雇用江世宏
    擔任管理職務。」等語甚明（以上見台灣彰化地方法院檢察
    署94年度偵字第8335號卷第12頁）。再如附表一所示Ｂ○○
    等人之借貸事項均由被告經手辦理，各借款人之車輛均由其
    駛回使用，並未交付當鋪質押等情，亦據被告於94年 9月23
    日警詢時供承在卷（見臺灣彰化地方法院檢察署94年度偵字
    第8335號偵查卷第8頁、第9頁、第11頁），嗣於本院審理時
    ，被告雖辯稱：車輛係典當後再由借款人借出使用云云，並
    引用證人黃烈耀於偵查中及丁○○於本院審理時之證詞為憑
    。惟證人巳○○、丁○○於警詢時已分別證稱：「只有OM-2
    861號自小客車行車執照質押在通財當鋪，OM-2861號自小客
    ，通財當鋪是讓我原車使用」、「只有8V-4659 號自小客車
    行車執照質押在通財當鋪，8V-4659 號自小客，通財當鋪是
    讓我原車使用」等語甚明，且證人丁○○於檢察官偵查中仍
    證稱：8V-4659 號自小客車實際上沒有交給當鋪無訛（見臺
    灣彰化地方法院檢察署94年度偵字第8335號卷宗第83頁）。
    觀之通財當鋪張貼於店前之廣告，明顯可見「原車使用」之
    字樣（見臺灣彰化地方法院檢察署94年度偵字第8335號卷宗
    第36頁）。參之警方查獲時，如附表一所示Ｂ○○等借款人
    之車輛，並無由通財當鋪收當，亦為被告自承在卷。又附表
    一所示Ｂ○○等人確有向被告借款等情，並有經警94年 9月
    23日在通財當鋪扣得如附表三所示之物品可證。按質當乃持
    當人以動產為擔保，並交付於當舖業，向其借款、支付利息
    之行為，故須當舖業就持當人提供擔保借款之動產予以收受
    ，而貸與金錢，始為合法之當鋪經營行為，此稽之當鋪業法
    第3條第2至5款之規定可明。又依當鋪業法第16條第2款、第
     5款之規定，當舖業不得收當有價證券及政府核發之證照及
    私人身分證明文件。查被告雖以通財當鋪名義貸放金錢，但
    既未收當動產（車輛）物品，復要求借款人提供行車執照及
    國民身分證、健保卡等證件，並簽交票據（支票及本票）為
    質押，顯係以通財當鋪為掩護，而從事放高利貸之地下錢莊
    業務，要屬無疑。被告辯稱：其所為係屬經營當鋪業之合法
    行為云云，不能採取。(二)被告與宇○○、巫建坪等共同以彰
    化縣員林鎮○○路○段421巷23弄37號5樓37之1室為據點，經
    營地下錢莊，以每10天為1期，每借貸本金1萬元，每期利息
    為1,500元至2,000元不等，且貸款時大多先自本金預扣當期
    之利息，並由借款人簽交面額相當於所借金額1倍至2倍之本
    票，並提供國民身分證或駕照、戶籍謄本等證件作為質押，
    而自93年10月15日起迄94年12月 1日止，分別貸與如附表所
    示丙○○等人之事實，已據被告自白在卷，核與證人即借款
    人丙○○等人於警詢時證述：「（問：你是否曾經向地下錢
    莊借貸？因何事向地下錢莊借貸？該家地下錢莊有無名稱？
    ）答：我之前不曾向地下錢莊借貸金錢，因為在93年10月15
    日我急需要現金做生意缺錢，才向我朋友巫建坪借款新台幣
    貳萬元。沒有名稱。」、「（問：你是於何時在何地向何人
    借貸？共借貸多少？利息如何計算？）答：我是於93年10月
    15日在溪湖成功國中旁邊一間茶坊，以我戶籍謄本及（簽壹
    張肆萬元本票）作保抵押，向一個綽號「阿坪」真實姓名為
    巫建坪的男子共借新台幣貳萬元，他先扣10天利息3000元，
    所以我時當時實拿新台幣 17000元，每10天算一次利息3000
    元。」、「（問：地下錢莊人員宇○○、Ａ○○、巫建坪等
    業者有無向你催討本金或利息時對你暴力討債？共拿過幾次
    利息？）答：都是「阿坪」打電話給我來收取利息居多，有
    時候10天利息到我會打電話給他來收利息，他沒有對我暴力
    討債，我共繳七次利息。」、「（問：警方提供可能為地下
    錢莊 6人照片給你指認，何人為借錢給你及向你收取利息之
    人或認識之人？）答：經我指認是第二排第 1位（指宇○○
    ）是我與巫建坪前往員林一處卡拉ＯＫ找過他喝酒認識的，
    我只知道他是巫建坪的大哥。」（以上證人丙○○警詢筆錄
    ）；「（問：你與地下錢莊業者有無約定於何時？何處還款
    ？電話為何？）答：我與地下錢莊宇○○有約定10天需還一
    次利息，我是以電話聯絡，打他行動0000000000聯絡約定在
    埔心鄉○○街附近交付利息的。」、「（問：你是於何時在
    何地向何人借貸？共借貸多少？利息如何計算？）答：我是
    經由我朋友「阿猴」介紹於94年9月5日與地下錢莊人員約在
    員林鎮員林戲院樓下，以我身分證及（簽壹張肆萬元本票）
    作保抵押，向一個綽號「阿昇」真實姓名為宇○○的男子共
    借新台幣二萬元，他先扣10天利息4000元，所以我當時實拿
    新台幣 16000元，每10天算一次利息4000元。」、「．．．
    ．．．．我無法再付高額利息只好暫避開地下錢莊後來我父
    親因害怕我出事，只好付他我所簽本票新台幣肆萬元，我共
    繳七次利息。」、「（問：警方提供可能為地下錢莊人員 6
    人照片給你指認，何人為借錢給你及向你收取利息之人或認
    識之人？）答：經我指認是第一排第 2位（指宇○○）是我
    前往員林戲院接洽借錢的，我只知道他是綽號『阿昇』。」
    （以上證人午○○警詢筆錄）；「（問：你是否曾經向地下
    錢莊借貸？因何事向地下錢莊借貸？該家地下錢莊有無名稱
    ？）答：我之前不曾向地下錢莊借貸金錢，因為我急需要現
    金生活用，在94年 6月18日中午左右我朋友張紹棟介紹我去
    員林鎮○○路通財當舖向一名叫Ａ○○男子商討借錢事宜，
    Ａ○○於當日下午約三點左右介紹我去員林國小旁一間不知
    名的泡沫紅茶店，向二名不知名男子借錢新台幣貳萬元。沒
    有名稱。」（以上證人甲○○警詢筆錄」；「（問：你是於
    何時在何地向何人借貸？共借貸多少，利息如何計算？）答
    ：我是於94年8月8日在員林鎮○○路一家中信借貸公司門口
    旁，以（簽壹張捌萬元本票）作保抵押，向一個綽號「賴先
    生」的男子共借新台幣肆萬元，他是採後扣利息錢8000元，
    所以我當時實拿新台幣 40000元，每10天算一次利息8000元
    ，我只向他借一次10天利息，收取利息本金是劉先生，當時
    我還他新台幣 48000元。」、「（問：地下錢莊業者向你催
    討本金或利息時，均以何方式跟你聯繫？都至何處拿取利息
    ？共拿過幾次利息？）答：他是打電話給我告訴我利息到了
    ，如果沒有還本金就繳利息捌千元，但我到超過4至5天他要
    我繳本金利息 48000元給他，我當時約在員林崇實高工附近
    一處泡沫紅茶店拿 48000元給他。」（以上證人卯○○警詢
    筆錄）；「（問：你是於何時在何地向何人借貸？共借貸多
    少？利息如何計算？）答：我是於94年 5月14日在員林鎮○○路（全家福鞋店）對面，向一個綽號「阿昇」的男子共借
    新台幣貳萬元，以我身分證字號及（簽壹張肆萬元本票）作
    保抵押，他先扣利息錢4000元，所以我當時實拿新台幣1600
    0 元，每10天算一次利息4000元，當時在我公司收取利息，
    本金我叫他前往我家向我太太收取。」（以上證人天○○警
    詢筆錄）；「（問：你是否曾經向地下錢莊借貸？因何事向
    地下錢莊借貸？該家地下錢莊有無名稱？）答：我曾於 2年
    前向地下錢莊借貸過金錢，因為在94年5月9日我急需要現金
    週轉，我是看中國時報內大將廣告刊登借錢並打其行動電話
    0000000000號去向對方一名男子自稱「劉先生」借款新台幣
    肆萬元。沒有名稱。」、「（問：你是於何時在何地向何人
    借貸？共借貸多少？利息如何計算？）答：我是於94年5月9
    日在員林鎮○○路（愛買超市）前向一名男子「劉先生」綽
    號不詳，共借新台幣肆萬元（簽壹張捌萬元本票）及身分證
    作保抵押，他先扣一期利息錢6000元，所以我當時實拿新台
    幣 34000元，每10天算一次利息6000元。」、「（問：地下
    錢莊業者向你催討本金或利息時，均以何方式跟你聯繫？都
    至何處拿取利息？共拿過幾次利息？）答：我向該地下錢莊
    一名男子共借二期20天，我繳二期利息 12000元，因利息太
    高我只繳交二期利息就無法還本金，後來他被警方查獲地下
    錢莊我就沒有再繳了。」（以上證人地○○警詢筆錄）；「
    （問：你是否曾經向地下錢莊借貸？因何事向地下錢莊借貸
    ？該家地下錢莊有無名稱？）答：因為在94年 5月14日我急
    需要現金週轉，我是由一朋友綽號「小黑」介紹打底下錢莊
    人員行動電話0000000000號去向對方一名男子借款新台幣參
    萬元。沒有名稱。」、「（問：你是於何時在何地向何人借
    貸？共借貸多少？利息如何計算？）答：我是於94年 5月14
    日在員林鎮○○路○段一家超市前向一名綽號不詳，共借新
    台幣參萬元（簽壹張陸萬元本票）作保抵押，他先扣二期利
    息錢12000元，所以我當時實拿新台幣18000元，每10天算一
    次利息6000元。」、「（問：地下錢莊業者向你催討本金或
    利息時，均以何方式跟你聯繫？都至何處拿取利息？共拿過
    幾次利息？）答：我向該地下錢莊一名男子共借二期20天，
    我繳二期利息12000元，連本金利息共3萬元就全還清。」（
    以上證人乙○○警詢筆錄）；「（問：你與地下錢莊業者約
    定於何時？何處借款及還款？）答：我與地下錢莊約定在員
    林鎮○○路上台鳳廣場前向他借款，還款處亦是同樣地點。
    」、「（問：你是向何人借貸？共借貸多少？利息如何計算
    ？是否已還清本金利息？）答：我是跟一個的男子通電話後
    ，約在員林鎮○○路上台鳳廣場前見面，見面時他也沒有說
    他叫什麼名字，共借新台幣壹萬元，他先扣利息錢3000元，
    所以我當時實拿新台幣七千元，美10天算一次利息3000元，
    我在10天之內已還清本利共壹萬元新台幣，並拿回我抵押之
    身分證。」（以上證人壬○○警訊筆錄）；「（問：你是否
    曾經向地下錢莊借貸？因何事向地下錢莊借貸高額利息？）
    答：我以前未曾向地下錢莊借貸金錢，因為在94年 5月17日
    我因缺錢急需要現金又不敢向親朋好友借，才會與我朋友黃
    瑞杰看夾報廣告刊登以身分證借款打對方行動電話（已忘記
    ）去向對方一名男子借款新台幣（以下同）3 萬元，並約在
    溪湖鎮溪湖國中拿錢，當時只拿 24000元先預扣10天利息。
    」、「（問：地下錢莊業者向你催討本金或利息時，均以何
    方式（或以何電話）跟你聯繫？）答：我向地下錢莊借貸共
    繳三次利息第1次是5月17日、第2次是5月27日、第3次是6月
    6日還清、都是以我行動電話0000-000000打給對方行動電話
    （已忘記）繳款的，結清後身分證及本票就歸還給我了。」
    、「（問：警方提供地下錢莊人員宇○○、Ａ○○二人照片
    為你指認何人向你收取利息之人？）答：經我指認是第 1排
    第 2位向我收取利息之人有二個，另一位沒有在照片中。」
    （以上證人己○○警詢筆錄）；「（問：你與地下錢莊業者
    有無約定於何時？何處還款？）答：我與地下錢莊人員每10
    到前一天才與他聯絡再約定光明街一家泡沫紅茶店拿錢。」
    、「（問：地下錢莊業者向你催討本金或利息時，均以何方
    式（或以何電話）跟你聯繫？）答：我向地下錢莊借貸共繳
    一次利息就還清、是對方無顯示號碼打我行動電話0000-000
    000 打給繳款的，結清後本票就未歸還給我了。」（以上證
    人戌○○警詢筆錄）；「（問：你於何時向何人借貸？金額
    多少？有無抵押物？）答：於下午約14時許在公司向老闆Ａ
    ○○借新台幣30000元，我就簽立 1張新台幣60000元本票，
    並將我的身分證交給老闆Ａ○○作為抵押物。」、「（問：
    警方提示的94年9月9日利息（編號56）內記錄利息200%、60
    00結清9月及94年10月3日（編號59）內記錄利息200%、有10
    月12日、10月22日、11月1日、11月11日、11月21日、12月1
    日、12月11日及6000（6 次）分別紀錄10月及11月這些是做
    何記錄？）答：是還利息的日期記錄，記錄的200%是每月10
    天為1期，每新台幣10000元利息為新台幣2000元。」、「（
    問：你於94年9月9日開始至今共繳多少利息？）答：共繳 6
    期利息，共繳交新台幣 36000元利息。」（以上證人徐浚田
    警詢筆錄）；「（問：你朋友蕭賢進是於何時在何地向何人
    借貸？共借貸多少？利息如何計算？）答：我朋友蕭賢進現
    因案在彰化看守所收押，我知道他是於94年8月5日在員林鎮
    ○○路一帶向他朋友地下錢莊借貸以我駕照及簽一張本票（
    肆萬元）作保抵押，共借新台幣貳萬元，每10天算一次利息
    4000元。」、「（問：地下錢莊人員宇○○有無向你催討債
    務？共幾次？）答：因他們找不到我朋友蕭賢進，他們就向
    我催討債務，我於94年12月15日左右在員林鎮○○路伍倫醫
    院附近不得已情況下有付他一次利息4000元。」（以上證人
    辰○○警詢筆錄）；「（問：你是於何時在何地向人借貸？
    共借貸多少？利息如何計算？）答：我是於94年10月24日在
    員林鎮○○路 ○段我所工作之地點，以我身分證及（簽三張
    壹萬元本票）作保抵押，共借新台幣三萬元，每10天算一次
    利息4500元。」、「（問：地下錢莊業者向你催討本金或利
    息時，均以何方式（或以何電話）跟你聯繫？都至何處拿取
    利息？共拿過幾次利息？）答：都是一個男的打我的行動電
    話0000000000給我，他們都到我上班的地方拿利息錢，前後
    共拿5次利息。」、「（問：警方提供可能為地下錢莊人員6
    人照片為你指認何人為借錢給你及向你收取利息之人？）答
    ：經我指認是第一排第 2位就是借錢給我及向我收取利息之
    人。但是我不知道他的名字及如何稱呼，因為我借錢及還利
    息時都沒有問對方的稱呼，經警方告訴我，我所指認之人就
    是宇○○。」（以上證人癸○○警詢筆錄）「（問：你是於
    何時在何地向人借貸？共借貸多少？利息如何計算？）答：
    我是於94年11月26日在溪湖交流道下的一間7-11便利商店前
    ，以我身分證及（簽壹張肆萬元本票）作保抵押，向一個綽
    號『阿昇』的男子共借新台幣貳萬元，他先扣利息錢4000元
    ，所以我當時實拿新台幣壹萬六千元，每10天算一次利息40
    00元。因為我要另辦貸款，我當天又拜託「阿昇」將我的身
    分證還我，他沒拒絕就將身分證還我。」、「（問：地下錢
    莊業者向你催討本金或利息時，均以何方式跟你聯繫？都至
    何處拿取利息？共拿過幾次利息？）答：都是他打電話給我
    ，我第一次的利息錢無法還他，因而我們約定第二次還利息
    錢日，我必須加罰遲繳金壹萬元的利息，但我到目前為止都
    還沒還利息錢給他。」（以上證人玄○○警詢筆錄）；「（
    問：你是否曾經向地下錢莊借貸？因何事向地下錢莊借貸？
    該家地下錢莊有無名稱？）答：我之前曾向地下錢莊借貸金
    錢，第一次是在94年5月16日，第二次是在94年6月14日、第
    三次94年7月10日、第四次在94年7月31日，四次的原因都是
    我急需要現金應付生活所需，我是94年 5月初看到報紙夾報
    廣告，我打行動電話 0000-000000號去向對方一名男子借款
    ，有沒有名稱我沒印象了。」、「（問：你借款時是否有以
    支票或其他物品供業者抵押？）答：我每次借貸都有簽本票
    及拿我身分證作抵押，第一次簽發本票面額貳萬元，我在94
    年 5月26日還清本利，利息是新台幣3000元，第二次是在94
    年6月14日簽發本票面額壹萬元，94年6月24日還清本利，利
    息是新台幣1500元、第三次94年 7月10日，簽發本票面額貳
    萬元，94年8月9日還清本利，利息共繳 3期總共新台幣9000
    元、第四次在94年 7月31日，簽發本票面額壹萬，94年10月
    28日還清本利，共繳利息共新台幣 13500元。」、「（問：
    你是於何時在何地向何人借貸？利息如何計算？）答：我是
    於94年 5月16日在員林鎮合家歡停車場，向一個綽號「阿昇
    」的男子借貸，他都先扣利息錢每一萬元扣新台幣1500元，
    所以實拿新台幣8500元，每10天算一次利息1500元。」、「
    （問：地下錢莊業者向你催討本金或利息時，均以何方式跟
    你聯繫？都至何處拿取利息？共拿過幾次利息？）答：有時
    是他打電話給我我再到我上班的地方外面等我，有時我有錢
    時就自己打電話給他並約地點拿利息錢給他。」（以上證人
    宙○○警詢筆錄）；「（問：你與地下錢莊業者有無約定於
    何時？何處還款？）答：我與地下錢莊約定10天 1期支付利
    息，每次都先打電話聯絡後約在田中火車站前見面交付利息
    。」、「（問：你借款時是否有以支票或其他物品供業者抵
    押？）答：我有簽下1張8萬元之本票及留下身分證供地下錢
    莊抵押。」、「（問：你為何知道打電話向綽號「阿昇」之
    男子借款？當時是於何時在何地接洽借貸事宜？共借貸多少
    ？利息如何計算？）答：因為我與綽號「阿昇」之男子是朋
    友，我於94年5月5日打電話 0000-000000號給他，向他借款
    新台幣 4萬元，當日晚上23時許我與綽號「阿昇」之男子約
    在田中鎮火車站前見面，他要我留下身分證並簽下1張8萬元
    本票質押，約定每10天算一次利息4000元，並先扣除第 1期
    利息新台幣4000元後將剩餘之新台幣3萬6千元交給我。」、
    「（問：地下錢莊業者向你催討本金或利息時，均以何方式
    （或以何電話）跟你聯繫？）答：也是由宇○○向我收取利
    息。」、「（問：警方現提供之照片中是否有你所說借予金
    錢之宇○○？）答：警方所提供照片中第1排第2名之人就是
    宇○○。」（以上證人申○警詢筆錄）；「（問：你是否曾
    經向地下錢莊借貸？因何事向地下錢莊借貸高額利息？）答
    ：我曾向地下錢莊借貸金錢，因為在94年1月1日我急需要現
    金，我看到夾報廣告刊登機車借款，我就依廣告上之電話號
    碼打電話去向對方一名男子借款新台幣 1萬元。」；「（問
    ：你是於何時在何地向何人借貸？共借貸多少？利息如何計
    算？）答：我是於94年1月1日20時許在員林鎮高中前與 1名
    男子見面並向他借貸新台幣 1萬元，並簽1張2萬元本票作保
    抵押，每10天算一次利息 900元。」；「（問：你共付了幾
    次利息給該地下錢莊業者？金額共多少？至今有無償還本金
    ？）答：我共付了5次利息，每次支付新台幣900元，共支付
    新台幣4500元利息給地下錢莊業者後，我再將本金新台幣 1
    萬元還清了。」（以上未○○警詢筆錄）；「（問：你是否
    曾經向地下錢莊借貸？因何事向地下錢莊借貸高額利息？）
    答：我曾向地下錢莊借貸金錢，因為在94年 5月22日我急需
    要現金，依夾報廣告刊登機車、身分證借款電話0000-00000
    0號打電話去向對方一名男子借款新台幣4萬元。」、「（問
    ：你與地下錢莊業者有無約定於何時？何處還款？）答：我
    與地下錢莊約定10天 1期支付利息，每次都先打電話聯絡後
    約在北斗交流道下見面交付利息。」、「（問：你是於何時
    在何地向何人借貸？共借貸多少？利息如何計算？）答：我
    是於94年 5月22日看夾報刊登機車、身分證借款之廣告，打
    電話0000-000000號巷1名男子表示欲借款，並約在北斗鎮○○路891巷口見面，我向他借貸新台幣4萬元，他要我留下身
    分證並簽下1張8萬元本票質押，約定每10天算一次利息8000
    元，並先扣除第1期利息新台幣8000元後將剩餘之新台幣3萬
     2仟元交給我。」（以上證人酉○○警詢筆錄）；「（問：
    你是否曾經向地下錢莊借貸？因何事向地下錢莊借貸高額利
    息？）答：．．．．．．我以身分證再向該地下錢莊借貸新
    台幣2萬元，胡壽來於94年6月20日18時30分帶我去員林鎮員
    生醫院前向1名自稱「阿昇」之男子借貸新台幣2萬元，並要
    我簽下1張4萬元之本票。」、「（問：你向該地下錢莊所借
    之新台幣 2萬元，利息如何計算？）答：利息計算方式是以
    每10天計算 1期，每期利息3000元，綽號「阿昇」之男子先
    扣除第1期利息新台幣300 0元後，再扣除我朋友胡壽來之前
    向他們所借貸所積欠未償還之利息新台幣6500元後，將剩餘
    之新台幣10500元交給我。」、「94年7月10日我已無力支付
    利息後，Ａ○○以0000000000行動電話發簡訊到我00000000
    00行動電話內，恐嚇我「已經先幫你處理好了，你家人我也
    找得到，不要為了幾萬元，讓你家人損失1隻手、1條腿，儘
    速與我聯絡」。（以上證人戊○○警詢筆錄）等語所示情節
    相符。又稽之證人辛○○於檢察官偵查中亦分別證述：「（
    借錢給你的人有無在庭上？）有。是宇○○借錢及向我收息
    。」（以上證人張三淩偵訊筆錄）；「（你是否曾向私人借
    款？）有。我曾以身分證跟本票，以電話向Ａ○○借款，但
    錢是宇○○借給我的，是去年94年10月份，利息好像是1期1
    個月 1萬多元，我共約借20幾萬元，借款次月就結清本息。
    」（以上證人寅○○偵訊筆錄）、「（你是否曾於94年 5月
    17日向私人借款？）有。從夾報廣告單，得知借款訊息，10
    天1期，1期借10000元利息2000元，我借了30000元，利息還
    幾期，我忘了。借款時需預扣第 1期利息。」（以上證人己○○偵訊筆錄）、「（你是否曾向私人借款？）有。是去年
    7、8月的事，因為我與宇○○是同事，我共向他借了 3萬元
    ，利息10天1期，1期利息6000元，我利息還了3、4期。」、
    「（借錢給你的人有無在庭上？）有。是宇○○借錢及向我
    收息。」（以上證人徐浚田偵訊筆錄）；「（你是否曾向私
    人借款？）有。是去年7、8月的事，從夾報廣告單，得知借
    款訊息，利息10天1期，1期利息3000元，10天我本金及利息
    均已清償。借款時需預扣第 1期利息。」（以上證人壬○○
    偵訊筆錄）；「（你是否曾向私人借款？）有。是93年10月
    的事，時間太久借款的細節我忘了，只知是拿本票去借的。
    」（戌○○證詞）、「（你是否曾向私人借款？）有。是去
    年借的，詳細時間我忘了，從夾報廣告單，得知借款訊息，
    10天 1期，1期借每1萬元，利息1500元，我忘記我借了多少
    錢。」、「（借錢給你的人有無在庭上？）有。是一位他自
    稱阿昇的人。」（以上證人宙○○偵訊筆錄）；「（你是否
    曾向私人借款？）有。是去年借的，向朋友問來的，得知借
    款訊息，10天 1期，我借了2萬元，簽了4萬元的本票。每萬
    元利息2000元，借款時預扣第1期利息，到了第2期他們就無
    法聯絡我了。」、「（借錢給你的人有無在庭上？）有。是
    宇○○借錢及向我收息。」（以上證人玄○○偵訊筆錄）；
    「（你是否曾向私人借款？）有。我是向一位自稱阿昇的人
    借的，是去年 6月的事，起因是我朋友向他借款，無力償還
    利息，才要我去向他們借款繳息。我是借款20000元，簽了4
    萬元的本票，10天1期，每萬元1期利息1500元，我利息還了
    1、2期，借款時預扣第 1期利息。」、「（借錢給你的人有
    無在庭上？）有。好像是宇○○借錢及向我收息。」（以上
    證人戊○○偵訊筆錄）；「（問：請說明向Ａ○○借款、取
    款、還款的經過？）答：因為我積欠江世軒賭債無法償還，
    江世軒介紹我認識Ａ○○，並告知我辦信用卡來償還太慢了
    ，Ａ○○就說直接借我，我付利息比較快，這是在去年 8月
    的事。那一次總共借了11萬，利息10天1期，每1萬元利息20
    00元，並預扣了第1期的利息，我共付了3期利息，利息都交
    給一個綽號阿仁之人，我借得的11萬元均未經我手，也沒有
    看到錢，但是就我所知是直接交給江世軒償還賭債。」、「
    （問：當時為何會找上Ａ○○借款？）答：因我欠江世軒錢
    ，經他催討，我無力償還才認識。」、「第二次他們來追討
    債時，是由Ａ○○帶人來的，我也是當天被他們打的。」（
    以上證人黃○○偵訊筆錄）；「（問：是否曾於94年 8月向
    私人借款）答：沒有。是我陪一位蕭姓友人，去向錢莊借錢
    ，押我的駕照借了2萬元，簽了本票，利息10天1期，1期400
    0 元，前幾期的利息都是蕭在還，後來蕭不見了，他們才找
    上我。」（以上證人辰○○偵訊筆錄）；「（問：請說明借
    款的經過？）答：94年年底，我看夾報向Ａ○○借款的，是
    Ａ○○約我在住處附近直接把錢交給我的，利息10天 1期，
    每期8千元，我是借4萬元，並預扣第一期的利息，我已經還
    清，我是簽本票 8萬元擔保。」（以上證人酉○○偵訊筆錄
    ）；「（問：請說明借款的經過？）答：是在94年 6月左右
    借的，是我朋友先向一位叫阿仁的借錢，之後還不出利息，
    之後我才向一位叫阿昇的借錢，來幫他還利息，我是借了 2
    萬元，利息10天 1期，利息每萬元1千5百元，並預扣第一期
    利息，我是簽本票 4萬元擔保。」（以上證人戊○○偵訊筆
    錄）等情無訛。復有宇○○具名承租之租賃契約書影本（見
    臺灣彰化地方法院檢察署94年度偵字第9928號卷宗第 142頁
    ）及經警於94年12月19日查扣如附表四編號2~15號之物品可
    資佐證，足認被告此部分之自白與事實相符。(三)被告夥同宇
    ○○及其他不詳姓名者共 5人至北斗鎮某便利商店處與證人
    即被害人酉○○洽談償還債務無效果後，Ａ○○遂率其他不
    詳姓名之人強押酉○○坐上宇○○所駕駛之汽車，載至「通
    財當舖」內，恫稱：「如果不還錢，你就該死了」，酉○○
    因心生畏懼，因此通知家人代為清償債務，始予以放行之事
    實，雖被告於本院審理時僅坦承其有夥同宇○○前往上開地
    點討債，要求酉○○坐上宇○○所駕駛之汽車一同回通財當
    鋪處理，而酉○○原駕駛之汽車則由其駕駛一同返回通財當
    鋪，並無對酉○○恫稱：「如果不還錢，你就該死了」等語
    。然前開事實已據證人即被害人酉○○於偵查中結證屬實在
    卷（見臺灣彰化地方法院檢察署94年度偵字第1157號卷宗第
    60頁），衡之案發時被害人酉○○已無資力支付所借之本息
    ，經其等帶至通財當鋪，聯繫家人始償還等情，為被告及證
    人即共同被告宇○○供承在卷（見本院95年11月21日審判筆
    錄），苟非確係受被告與宇○○及其他不詳姓名者強行押回
    通財當鋪，並施以恐嚇，當不可能迅即向家人籌湊金錢清償
    ，堪認證人酉○○上開所證各節屬實。是被告確有夥同宇○○等共 5人強押酉○○載至通財當鋪，並對之恫稱：「如果
    不還錢，你就該死了」等語，致使酉○○心生畏懼，迅即聯
    繫家人償還，而由被告派人駕車將酉○○帶回住處取錢後，
    再載回當鋪讓酉○○駕車離去無訛。被告所辯係避就之詞，
    要難採取。(四)被告因追索證人戊○○償還本息不果，乃於94
    年 7月10日以手機發送簡訊：「已經先幫你處理好了，你家
    人我也找得到，不要為了幾萬元，讓你家人損失1隻手、1條
    腿，儘速與我連絡」等字詞至戊○○使用之門號0000000000
    0 號手機，致使戊○○閱覽後，心生畏懼之事實，已據證人
    戊○○於95年 3月16日檢察官偵查中結證陳述：「我是在去
    年7月還不出來，就有5人到我家，因為我不在家，所以就找
    我兒子，要我兒子把機車當掉還錢。到了 7月中過後，Ａ○○就傳簡訊給我，內容為『已經先幫你處理好了，你家人我
    也找得到，不要為了幾萬元，讓你家人損失1隻手、1條腿、
    儘速與我連絡』」、「（如何知道傳簡訊給你的人是Ａ○○
    ？）因為我手機有輸入Ａ○○的電話號碼。」等語甚明在卷
    （見臺灣彰化地方法院檢察署94年度偵字第1157號卷宗第60
    頁）。參酌貸與證人戊○○金錢者，實際上係被告與宇○○
    共同經營之地下錢莊，宇○○不過係經手洽辦，故無被告所
    謂代戊○○清償債務可言及證人戊○○所證：於94年 7月間
    無資力償還本息，被告即派 5人至其家中要求其兒子將機車
    典當還錢等情節，被告因戊○○避居他處而追索無著，而傳
    送簡訊恐嚇逼使其還債，核與經驗法則無違。況證人戊○○
    已於94年9月間即清償債務，倘確係誤會，當無於95年3月16
    日檢察官偵查中仍結證上開情詞，益見證人戊○○於本院審
    理時所為之證言，係屬迴護之詞，不能採取。(五)參酌各借款
    人係因急迫需用金錢，不得已而向被告所經營之地下錢莊告
    貸，有上開證人之證詞可參，徵諸常情，若非迫於急需，告
    貸無門，殆無向地下錢莊借款，而背負重利債務之必要，被
    告乘他人急迫，而以附表一、二所示之利率收取利息，已高
    於法定利率甚多，足認與原本顯不相當之重利。(六)又被告係
    與宇○○、巫建坪共同經營如事實欄一(二)所示之地下錢莊業
    務之事實，除據其自白外，並據證人宇○○於94年12月19日
    警詢時證述：「（你所借給被害人之金錢是何人交付予你？
    ）都是Ａ○○所拿給我的。」、「（你們從何時？在何處開
    設地下錢莊公司？成員有幾人各如何分工？如何放貸款？你
    們如何分帳？）我們．．．．．在彰化員林鎮○○路○段42
    1巷23弄37號5樓37-1室，由我承租，剛開始是刊登在南彰化
    與大將夾報內刊登告內容為小額信用貸款並留下我手機號碼
    作為聯絡之用，成員有我及Ａ○○、巫建坪，Ａ○○負責提
    供現金，我與巫建坪負責與客戶接洽，時間為每10天為 1期
    ，每1萬元利息為1仟至2仟元不等，我實拿約每個月3萬元，
    其餘都是Ａ○○拿去運用，其先是以夾報方式後來都是朋友
    互相介紹。」等語（以上見彰化縣警察局北斗分局北警分偵
    字第0950000225號卷第 5頁），而證人巫建坪於94年12月21
    日警詢時證述：「（你與宇○○前往收取利息後交由何人？
    你薪資如何計算由何人支付？）我與宇○○前往收取利息利
    息均由宇○○收取，宇○○開車我坐在車內陪同，所收取利
    息再經由宇○○交給Ａ○○，Ａ○○（阿兄）他沒有支付我
    薪資平時我缺錢他會給我1至2仟元生活費。」、「經營地下
    錢莊我當初不知道，我不知是何人提議的，我知道資金是Ａ
    ○○的，成員是Ａ○○、宇○○及我等 3人，我是負責陪同
    宇○○前往收取利息回來，至於如何貸放我不知道，我與宇
    ○○負責與客戶接洽，利息是時間為每10天為1期，每1萬元
    利息為1仟至2仟元不等，我沒有分帳過只拿生活費而已。」
    等語（以上見彰化縣警察局北斗分局北警分偵字第09500002
    25號卷第 9頁至第10頁）。至於被告雖陳稱：鐘國仁未參與
    地下錢莊云云，且鐘國仁復因通緝無從傳拘調查，惟地下錢
    莊之業務包括貸放與催收等工作，本案雖無證據可認鐘國仁
    有參與地下錢莊之貸放業務，但被告有指派鐘國仁向黃○○
    催討債務之情事，已據證人黃○○於94年 8月16日警詢時證
    述：「（綽號阿柔如何向你收取重息？）每次付息前一天下
    午四至五時許，綽號『阿柔』會派一名手下叫綽號『阿仁』
    男子．．．．．．向我逼討重利，並指定在付息當日晚上六
    點許要到我上班的正新輪胎公司．．．．．．、大門前守衛
    室收取重利」等語屬實，是被告既指派鐘國仁催討債務，核
    屬從事地下錢莊業務行為，可認被告就事實欄一(二)之地下錢
    莊業務與鐘國仁間有犯意聯絡與行為分擔無訛。(七)又被告以
    月薪 3萬元受僱於黃景宗經營如事實欄一(一)之地下錢莊業務
    ，並籌資夥同宇○○、巫建坪經營如如事實欄一(二)之地下錢
    莊業務，顯已足認其係賴經營地下錢莊業務以維生無訛。(八)
    綜上所述，被告所為上開常業重利、妨害自由及恐嚇等犯行
    ，均事證明確，足以認定，應予依法論科。
四、查被告行為後，刑法已於94年2月2日修正公布，並自95年 7
    月1日施行，修正後刑法雖已刪除原第345條常業重利罪之規
    定，但如告被告所犯常業重利行為，發生在修正刑法法施行
    前，而裁判係於修正刑法法施行後者，即應依刑法第2條第1
    項之規定，適用最有利於行為人之法律。本案被告所犯常業
    重利罪之時間在刑法修正施行前，而當時常業重利罪之法定
    本刑為5年以下有期徒刑，得併科3千元以下罰金，刑法修正
    後，因該規定條文已經刪除，如有該當於修正前之常業重利
    犯行，即應分論併罰。準此以論，本案若合併計算被告多次
    之重利行為，合併其法定最高本刑，顯然較原常業犯之最高
    刑度為重，依刑法第2條第1項之規定比較結果，應適用較輕
    之修正前刑法第345條而論以常業重利罪。再刑法第302條妨
    害自由罪、第305條恐嚇罪及修正前刑法第345條常業重利罪
    之法定本刑中關於罰金刑最低額部分，依修正後刑法第33條
    第5款規定為「新臺幣1千元以上，以百元計算之」，較舊法
    所定罰金最低額為銀元 1元以上為重，且罰金刑之加重，依
    修正後刑法第67條規定，其最高度及最低度同加重之，較修
    正前刑法第68條規定僅加重最高度，為不利於被告，依刑法
    第2條第1項規定，均以舊法為有利於被告。再刑法第55條後
    段關於牽連犯之規定業已刪除，是被告犯後法律已有變更，
    而本件被告於舊法時期所犯之常業重利、妨害自由及恐嚇等
    罪，依新法應各別多次論斷之結果（即數罪併罰），其刑度
    顯較修正前應依刑法第55條後段之規定以從一重之常業重利
    罪為重，經比較新舊法結果，因行為後之法律不利於行為人
    ，應依刑法第2條第1項前段之規定，適用有利於被告之法律
    ，即適用被告行為時之修正前刑法第55條牽連犯之規定，從
    一重之常業重利罪處罰。再新、舊法之適用，何者對行為人
    最為有利，應就罪刑有關之累犯、牽連犯、連續犯、結合犯
    等一切情形，綜其全部罪刑之結果而為比較。經本院綜合比
    較上開常業犯、罰金最低額、牽連犯之結果，以被告行為時
    之規定較有利於被告，本件此部分自應適用修正施行前刑法
    關於常業犯、罰金最低額、牽連犯之規定。又被告行為後，
    業已增訂刑法施行法第1條之1，並規定：「中華民國94年 1
    月 7日刑法修正施行後，刑法分則編所定罰金之貨幣單位為
    新臺幣。94年1月7日刑法修正時，刑法分則編未修正之條文
    定有罰金者，自94年1月7日刑法修正施行後，就其所定數額
    提高為30倍。但72年 6月26日至94年1月7日新增或修正之條
    文，就其所定數額提高為 3倍」。是就現行刑法中，有關於
    罰金刑處罰之規定已有修正，惟經比較增訂之刑法施行法第
    1條之1與被告行為時之罰金罰鍰提高標準條例第 1條前段、
    現行法規所定貨幣單位折算新台幣條例第 2條結果，二者規
    定適用之結果並無不同。另修正前刑法第28條原規定：「二
    人以上共同『實施』犯罪之行為者，皆為共同正犯。」，修
    正後刑法則規定為：「二人以上共同『實行』犯罪之行為者
    ，皆為共同正犯。」，將原規定之「實施」修正為「實行」
    。原「實施」之概念，包含陰謀、預備、著手及實行等階段
    之行為，修僅共同實行犯罪行為始成立共同正犯。是修正後
    共同正犯之範圍縮小，排除陰謀犯、預備犯之共同正犯。修
    正前、後關於共同正犯規定之內容固有變更。但對本案被告
    而言，不論適用修正前或修正後之刑法，均構成共同正犯，
    對於被告並無「有利或不利」之影響，自無適用修正後刑法
    第2條第1項之規定為比較新舊法適用之必要，應逕適用被告
    行為時之修正前刑法第28條之規定。
五、按修正前刑法第345條規定之常業重利罪，係指以刑法第344
    條之重利罪為常業者，而依刑法第 344條之規定，重利罪須
    以乘他人急迫、輕率或無經驗貸以金錢或其他物品，而取得
    與原本顯不相當之重利為其構成要件。而所謂急迫，係指緊
    急迫切需要金錢或其他物品以運用而言。次按刑法第 302條
    第 1項之妨害自由罪，包括私行拘禁及以其他非法方法剝奪
    人之行動自由行為，所謂非法方法，包括強暴、脅迫、恐嚇
    等情事在內，故縱其所為，合於刑法第三百零五條恐嚇危害
    安全之情形，仍應視為妨害自由之部分行為，不另論恐嚇危
    害安全罪（參見最高法院90年度台上字第6969、7697號判決
    意旨）。查被告夥同宇○○及其他不詳姓名之人共同強押被
    害人酉○○坐上宇○○所駕駛之汽車，而載至通財當鋪而剝
    奪其自由，迄其清償後始放行，其間被告並以加害生命之事
    恐嚇被害人，致使其心生畏懼，而危害安全，被告所為上開
    恐嚇危害安全行為係包含於其共同妨害自由之同一犯意合併
    實施，雖合於刑第 305條以加害生命之事恐嚇他人致生危害
    於安全罪之構成要件，但此行為應僅視為妨害自由之部分行
    為，成立實質上之一罪，應依刑法第302條第1項論處，不另
    論恐嚇危害安全罪，自無從與其恐嚇被害人戊○○之行為，
    成立連續犯關係。
六、核被告所為，係犯修正前刑法第 345條之常業重利罪、刑法
    第302條第1項之非法方法剝奪他人行動自由罪、第 305條之
    恐嚇罪。被告就事實欄一(一)所示之常業重利罪犯行與黃景宗
    、江世宏間；就事實欄一(二)之常業重利罪犯行與宇○○、巫
    建坪、鐘國仁等人間；就剝奪被害人酉○○行動自由犯行與
    宇○○及其他 3位不詳姓名者間，均有犯意聯絡與行為分擔
    ，應論以共同正犯。被告實施前開妨害自由與恐嚇犯行乃為
    遂行常業重利罪之目的實現，所犯該二罪皆與常業重利罪，
    有方法目的之牽連關係，應從較重之常業重利罪論處。前開
    犯罪事實欄一(一)所示之常業重利部分（檢察官移送併案審理
    ）及附表二編號18至22之犯行，雖未據公訴人起訴，但因屬
    常業重利罪之部分行為，與已起訴經認定成立常業重利罪之
    部分事實，具有實質上一罪關係，依審判不可分原則，本院
    自應併予審判。原審判決認被告罪證明確，予以論罪科刑，
    固非無見，惟原審就被告所犯常業重利罪之事實，僅審酌如
    附表二編號 1至17之犯行，復不及比較修正前、後法律之適
    用結果，且認定被告所犯上開常業重利罪、妨害自由罪與恐
    嚇罪應數罪併罰，又認定被告於對酉○○實施妨害自由中，
    所為之恐嚇動作，與其對戊○○所為之恐嚇犯行，應成立連
    續犯，俱有未洽。從而，檢察官上訴指摘原審判決不當，即
    為有理由。被告上訴否認事實欄一(一)所示之常業重利犯行及
    對戊○○恐嚇犯行，並辯稱：其無強押酉○○上車及未對其
    恐嚇云云，而指摘原審判決不當，量刑過重云云，雖無理由
    ，但原審判決既有上開可議之處，自應由本院將原審判決予
    以撤銷改判。爰審酌被告之素行，並其犯罪之動機、目的、
    本件犯罪之手段，暨其犯行期間之長短、貸與被害人之數量
    、犯罪所得之利益，及其藉暴力及妨害自由、恐嚇等手段逼
    迫償債，已造成被害人身心傷害，暨其犯後之態度等一切情
    狀，量處如主文第二項所示之刑。
七、按沒收為從刑之一種，應隨主刑宣告。又共同正犯因相互間
    利用他方之行為，以遂行其犯意之實現，本於責任共同之原
    則，共同正犯應對所參與犯罪之全部事實負責，有關從刑之
    沒收部分，雖他共同正犯所有，供犯罪所用之物，亦應於其
    本身所處主刑之後，併為沒收之諭知（最高法院92年度台上
    字第7050號裁判要旨參照）。本案查扣如附表五所示之物品
    ，其中編號1所示之行動電話手機（SIM卡除外）為被告所有
    ，供其與其他共犯經營地下錢莊業務，對外聯絡之工具；編
    號2所示之行動電話手機（SIM卡除外）為共同被告宇○○所
    有，供其與被告共同經營地下錢莊業務，對外聯絡之工具；
    編號3至4之空白商業本票簿為共同被告宇○○所有，供其與
    被告共同經營地下錢莊所用之物；編號 5至10之本票存根、
    空白本票、空白薪資袋、帳簿、收支明細表及借款人電話表
    係被告與其他共同正犯宇○○等人所有，供其等經營地下錢
    莊所用之物品；編號11至17之切結書、委託切結書、車輛借
    出駛用保管切結書、質當物保證切結書、車輛買賣合約書、
    汽車買賣合約書、客戶資料小卡片係通財當鋪負責人黃景宗
    所有，供被告用以經營地下錢莊所用之物，已據被告及共同
    被告宇○○供承在卷，是上開物品既為被告或其他共同正犯
    所有，供犯罪所用之物，核應依刑法第38條第1項第2款之規
    定予以宣告沒收。至於附表五所示物品以外之其餘扣案物品
    ，其中票據部分固係被告經營此常業重利犯罪時由被害人借
    款時簽交被告或共同被告取得，然被告固犯上開常業重利罪
    ，但各被害人仍應償還法律所許範圍之本息，是上開各票據
    所記載之金額，未逾法定本息範圍者，被告仍得行使債權請
    求權，即非屬犯罪所得之物，因實際上被告得請求之範圍仍
    屬不明，自不宜依刑法第38條第1項第3款之規定併為沒收之
    宣告。至於其他證照文件乃各借款人交付被告或其他共同正
    犯收執，專屬於各借款人所有，被告不得據為己有，仍應返
    還各借款人；而附表四編號16至18之物品，核非本案犯罪所
    用之物；另上開手機所配置之 SIM卡依國內電信公司一般定
    型化契約之約定，該晶片卡之所有權仍屬電信公司所有，申
    請人僅因承租門號而取得使用權，並取得所有權，顯非屬被
    告所有之物，依法亦不得諭知沒收。
據上論結，應依刑事訴訟法第369條第1項前段、第364條、第299
條第1項前段，刑法第2條第1項、修正前刑法第28條、第345條、
刑法第302條第1項、第305條、修正前第55條、刑法第38條第1項
第2款，罰金罰鍰提高標準條例第1條前段，判決如主文。
本案經檢察官子○○到庭執行職務。
中    華    民    國    95    年    12    月    5     日
            刑事第三庭  審判長法  官  王  增  瑜
                              法  官  廖  柏  基
                              法  官  蔡  紹  良
上列正本證明與原本無異。
如不服本判決應於收受送達後十日內向本院提出上訴書狀，其未
敘述上訴之理由者並得於提起上訴後十日內向本院補提理由書（
均須按他造當事人之人數附繕本）。
                              書記官  巫  丞  晏
中    華    民    國    95    年    12    月    8     日
附表一：
┌─┬───┬──────┬────┬──────┬───────┬──────────────┐
│編│借款人│借款時間、地│借款金額│計息方式（每│質押物品      │借貸及償還過程              │
│號│      │點          │(新臺幣)│1萬元每月1期│              │                            │
│  │      │            │        │）          │              │                            │
├─┼───┼──────┼────┼──────┼───────┼──────────────┤
│1 │Ｂ○○│91年2月28日 │2萬元   │900元       │牌照號碼C3-678│由黃景宗提供資金，由Ａ○○經│
│  │      │，在彰化縣員│        │            │9號汽車行車執 │手貸與Ｂ○○2萬元，預扣當月 │
│  │      │林鎮○○路39│        │            │照1張、面額10 │利息1,800元，實付18, 200元，│
│  │      │4號通財當鋪 │        │            │萬元本票2張、 │Ｂ○○除提供左揭質押物品外，│
│  │      │            │        │            │              │並簽具切結書、委託切結書、車│
│  │      │            │        │            │              │輛借出駛用保管切結書、汽車買│
│  │      │            │        │            │              │賣合約書等文件交予通財當鋪收│
│  │      │            │        │            │              │執。其後，Ｂ○○依約給付1期 │
│  │      │            │        │            │              │利息合計1, 800元。          │
├─┼───┼──────┼────┼──────┼───────┼──────────────┤
│2 │亥○○│93年12月21日│2萬元   │900元       │亥○○國民身分│由黃景宗提供資金，由Ａ○○經│
│  │      │，在彰化縣員│        │            │證1張、牌照號 │手貸與亥○○2萬元預扣當月利 │
│  │      │林鎮○○路39│        │            │碼A5-6907號汽 │息1,800元，實付18, 200元，黃│
│  │      │4號通財當鋪 │        │            │車行車執照1張 │恭俊除提供左揭質押物品外，並│
│  │      │            │        │            │、強制汽車責任│簽具切結書、委託切結書、車輛│
│  │      │            │        │            │保險保險證1張 │借出駛用保管切結書、汽車買賣│
│  │      │            │        │            │、動產附條件買│合約書等文件交予通財當鋪。其│
│  │      │            │        │            │回契約書1份、 │後，亥○○依約給付4期利息合 │
│  │      │            │        │            │本票2張（面額1│計7, 200元。                │
│  │      │            │        │            │張2萬元，1張1 │                            │
│  │      │            │        │            │萬元）、印章1 │                            │
│  │      │            │        │            │個。          │                            │
├─┼───┼──────┼────┼──────┼───────┼──────────────┤
│3 │丁○○│92年1月27日 │5萬元   │900元       │牌照號碼A6-107│由黃景宗提供資金，由Ａ○○經│
│  │      │，在彰化縣員│        │            │7汽車行車執照 │手貸與5萬元，預扣當月利息4, │
│  │      │林鎮○○路39│        │            │1張、國民身分 │500元，實付45,500元，丁○○ │
│  │      │4號通財當鋪 │        │            │證影本2份、面 │除提供左揭質押物品外，並簽具│
│  │      │            │        │            │額5萬元之本票1│切結書、委託切結書、車輛借出│
│  │      │            │        │            │張            │駛用保管切結書、汽車買賣合約│
│  │      │            │        │            │              │書等文件交予通財當鋪收執。其│
│  │      │            │        │            │              │後，丁○○依約給付利息合計2 │
│  │      │            │        │            │              │萬7千元。                   │
├─┼───┼──────┼────┼──────┼───────┼──────────────┤
│4 │巳○○│93年10月30日│7萬元   │900元       │牌照號碼OM-286│由黃景宗提供資金，由Ａ○○經│
│  │      │，在彰化縣員│        │            │汽車行車執照1 │手貸與巳○○7萬元，預扣當月 │
│  │      │4號通財當舖 │        │            │件、買回契約書│利息6,300元，實付63,700元， │
│  │      │            │        │            │1份、本票2張（│巳○○除提供左揭質押物品外，│
│  │      │            │        │            │1張面額20萬元 │並簽具切結書、委託切結書、車│
│  │      │            │        │            │，1張面額5萬元│輛借出駛用保管切結書、汽車買│
│  │      │            │        │            │、印章1個     │賣合約書等文件交予通財當鋪收│
│  │      │            │        │            │              │執。其後，巳○○依約給付4期 │
│  │      │            │        │            │              │利息合計25, 200元。         │
├─┼───┼──────┼────┼──────┼───────┼──────────────┤
│5 │丑○○│94年7月20日 │465,000 │按借貸本金總│牌照號碼YS-798│由黃景宗提供資金，由Ａ○○經│
│  │      │，在彰化縣員│元      │額每月利息15│6汽車行車執照 │手貸與丑○○465,000元，未預 │
│  │      │林鎮○○路39│        │, 000元     │1張、全民健康 │扣利息，丑○○除提供左揭質押│
│  │      │4號通財當鋪 │        │            │保險卡1張、強 │物品外，並簽具切結書、委託切│
│  │      │            │        │            │制汽車責任保險│結書、車輛借出駛用保管切結書│
│  │      │            │        │            │保險證2張、收 │、汽車買賣合約書等文件交予通│
│  │      │            │        │            │據1張、動產附 │財當鋪收執。                │
│  │      │            │        │            │條件買回契約書│                            │
│  │      │            │        │            │1份、面額465,0│                            │
│  │      │            │        │            │00元之本票1張 │                            │
├─┼───┼──────┼────┼──────┼───────┼──────────────┤
│6 │庚○○│94年7月17日 │150萬元 │900元       │牌照號碼5589-K│由黃景宗提供資金，由Ａ○○經│
│  │黃靜妮│，在彰化縣員│        │            │L號與3V-5589號│手貸與庚○○、黃靜妮夫妻共1 │
│  │（夫妻│林鎮○○路39│        │            │之汽車行車執照│50萬元，預扣當月利息135,000 │
│  │）    │4號通財當鋪 │        │            │各1張、上開汽 │元，，實付1,365,000元，胡文 │
│  │      │            │        │            │車之強制汽車責│禧、黃靜妮夫妻除提供左揭質押│
│  │      │            │        │            │任保險保險證各│物品外，並簽具切結書、委託切│
│  │      │            │        │            │1張、收據1張、│結書、車輛借出駛用保管切結書│
│  │      │            │        │            │付款人台灣中小│、汽車買賣合約書等文件交予通│
│  │      │            │        │            │企業銀行員林分│財當鋪收執。其後，庚○○、黃│
│  │      │            │        │            │行支票2張（票 │靜妮依約給付2期利息合計27,  │
│  │      │            │        │            │據號碼：AT0819│000元。                     │
│  │      │            │        │            │ 149號與AS067 │                            │
│  │      │            │        │            │號面額各為103 │                            │
│  │      │            │        │            │萬元及50萬元）│                            │
│  │      │            │        │            │、動產附買回契│                            │
│  │      │            │        │            │約書1份、本票 │                            │
│  │      │            │        │            │2張（面額103萬│                            │
│  │      │            │        │            │元及50萬元）  │                            │
└─┴───┴──────┴────┴──────┴───────┴──────────────┘
附表二：
┌─┬───┬──────┬────┬──────┬───────┬──────────────┐
│編│被害人│借款時間    │借款金額│計息方式（每│質押物        │借貸及償還過程              │
│號│即借款│、地點      │(新臺幣)│10天為1期） │              │                            │
│  │人    │            │        │            │              │                            │
├─┼───┼──────┼────┼──────┼───────┼──────────────┤
│1 │丙○○│93年10月15日│2萬元   │每1萬元每期 │簽立面額4萬元 │由巫建坪經手貸予丙○○2萬元 │
│  │      │，在彰化縣溪│        │1,500 元    │之本票（號碼：│，預扣當期利息3,000元，實付 │
│  │      │湖鎮成功國中│        │            │無）及交付戶籍│17, 000元，丙○○先後依約在 │
│  │      │旁某茶坊    │        │            │謄本          │其住處及其他處，共付7次利息 │
│  │      │            │        │            │              │合計2,100元。               │
├─┼───┼──────┼────┼──────┼───────┼──────────────┤
│2 │地○○│94年5月9日，│4萬元   │每1萬元每期 │簽立面額8萬元 │由宇○○經手貸予4萬元，預扣 │
│  │      │在彰化縣員林│        │3,000 元    │本票並交付國民│當期利息6,000元，實付34,000 │
│  │      │鎮○○路「愛│        │            │身分證        │元，其後，地○○依約在彰化縣│
│  │      │買超市」前  │        │            │              │員林鎮某處，共付2次利息合計 │
│  │      │            │        │            │              │12,000元，其後即無資力繼續償│
│  │      │            │        │            │              │還本息。                    │
│  │      │            │        │            │              │                            │
├─┼───┼──────┼────┼──────┼───────┼──────────────┤
│3 │天○○│94年5月14日 │2萬元   │每1萬元每期 │簽立面額4萬元 │由宇○○經手貸予2萬元，預扣 │
│  │      │，在彰化縣員│        │2,000 元    │之本票並交付國│當期利息4,000元，實付16,000 │
│  │      │林鎮○○路全│        │            │民身分證      │元，其後約隔10天，天○○依約│
│  │      │家福鞋店對面│        │            │              │在彰化縣大村鄉正新輪胎公司，│
│  │      │            │        │            │              │共付1次利息4,000元後，再至楊│
│  │      │            │        │            │              │浩坊住處向其妻收取本金20,000│
│  │      │            │        │            │              │元。                        │
├─┼───┼──────┼────┼──────┼───────┼──────────────┤
│4 │己○○│94年5月17日 │3萬元   │每1萬元每期 │簽立面額6萬元 │由宇○○經手貸予3萬元，預扣 │
│  │      │，在彰化縣溪│        │2,000 元    │之本票並交付身│當期利息6,000元，實付24,000 │
│  │      │湖國中前    │        │            │分證          │元，其後，己○○依約共付3次 │
│  │      │            │        │            │              │利息合計18,000元，並償付本金│
│  │      │            │        │            │              │3萬元。                     │
├─┼───┼──────┼────┼──────┼───────┼──────────────┤
│5 │壬○○│94年5月18日 │1萬元   │每1萬元每期 │國民身分證    │經壬○○向Ａ○○經營之地下錢│
│  │      │，在彰化縣員│        │3,000 元    │              │莊借款1萬元，預扣當期利息3, │
│  │      │林鎮○○路臺│        │            │              │000元，實收7,000元，其後，張│
│  │      │鳳廣場前    │        │            │              │文錦於同月28日償還本金1萬元 │
│  │      │            │        │            │              │。                          │
├─┼───┼──────┼────┼──────┼───────┼──────────────┤
│6 │酉○○│94年5月22日 │4萬元   │每1萬元每期 │簽立面額8萬元 │由宇○○經手貸予4萬元，預扣 │
│  │      │，在彰化縣北│        │2,000 元    │之本票並交付國│當期利息8000元，實付32,000元│
│  │      │斗鎮○○路89│        │            │民身分證      │，酉○○先後依約在彰化縣北斗│
│  │      │1巷口       │        │            │              │交流道下，共付4次利息共32,  │
│  │      │            │        │            │              │000元後，即無資力再償付本息 │
│  │      │            │        │            │              │，經受Ａ○○妨害自由後，於94│
│  │      │            │        │            │              │年6月21日清償本金40,000元。 │
├─┼───┼──────┼────┼──────┼───────┼──────────────┤
│7 │甲○○│94年6月18日 │2萬元   │每1萬元每期 │簽立面額4萬元 │甲○○先至通財當鋪向Ａ○○洽│
│  │      │，在彰化縣員│        │1,500 元    │之本票並交付身│借，經Ａ○○指示宇○○經手貸│
│  │      │林鎮員林國小│        │            │分證及戶口名簿│予2萬元，預扣4期利息12,000  │
│  │      │旁泡沬紅茶店│        │            │              │元，實付8,000元，迄未再償付 │
│  │      │            │        │            │              │本息。                      │
├─┼───┼──────┼────┼──────┼───────┼──────────────┤
│8 │戊○○│94年6月20日 │2萬元   │每1萬元每期 │簽立面額4萬元 │由宇○○經手貸予2萬元，預扣 │
│  │      │在彰化縣員林│        │1,500 元    │之號碼0000000 │當期利息3000元及其友人原積欠│
│  │      │鎮員生醫院前│        │            │號本票1紙     │之利息6,500元，實付10,500元 │
│  │      │            │        │            │              │，戊○○先後依約在彰化縣員林│
│  │      │            │        │            │              │鎮○○路某「萊爾富」便利商店│
│  │      │            │        │            │              │，共付2次利息共6,000元後，即│
│  │      │            │        │            │              │無資力償付本息，經受Ａ○○恐│
│  │      │            │        │            │              │嚇後，於94年9月7日清償本金  │
│  │      │            │        │            │              │20, 000元。                 │
├─┼───┼──────┼────┼──────┼───────┼──────────────┤
│9 │徐浚田│94年7月間， │3萬元   │每1萬元每期 │簽立面額6萬元 │由Ａ○○經手貸予3萬元，未預 │
│  │      │在彰化縣員林│        │2,000 元    │之本票並交付國│扣當期利息，實付3萬元，其後 │
│  │      │鎮某處      │        │            │民身分證      │徐浚田共付6期利息共36,000元 │
│  │      │            │        │            │              │後，本金尚未償付。          │
├─┼───┼──────┼────┼──────┼───────┼──────────────┤
│10│宙○○│94年5月16日 │依序借款│每1萬元每期 │每次均簽立與借│每次均由宇○○經手貸予各該借│
│  │      │、6月14日、7│1萬元、 │1,500 元    │款金額相同之本│貸本金數額，均預扣當期利息後│
│  │      │月10日、7月 │1萬元、 │            │票及交付國民身│再支付所借金額，宙○○在第1 │
│  │      │31日，在彰化│2萬元、 │            │分證          │次借款於94年5月26日償付本金 │
│  │      │縣員林鎮合家│1萬元   │            │              │1萬元、利息3,000元；第2次在 │
│  │      │歡KTV向被告 │        │            │              │同年6月24日償付本金1萬元，利│
│  │      │宇○○借款  │        │            │              │息1,500元；第3次在同年8月9日│
│  │      │            │        │            │              │償付本金2萬元，利息9,000元；│
│  │      │            │        │            │              │第4次在同年10月28日償付本金 │
│  │      │            │        │            │              │1萬元，利息13,500元。       │
├─┼───┼──────┼────┼──────┼───────┼──────────────┤
│11│辰○○│94年8月5日，│2萬元   │每1萬元每期 │由辰○○簽立面│由宇○○經手貸予2萬元，預扣 │
│  │(偕同 │在彰化縣員林│        │2,000 元    │額4萬元之本票 │當期利息4,000元，實付16,000 │
│  │蕭賢進│鎮○○路    │        │            │（號碼：WG1094│元，其後蕭賢進入監，乃向許修│
│  │借貸，│            │        │            │846）並交付駕 │華催討，惟辰○○未償付本息。│
│  │由許修│            │        │            │駛執照        │                            │
│  │華具名│            │        │            │              │                            │
│  │）    │            │        │            │              │                            │
├─┼───┼──────┼────┼──────┼───────┼──────────────┤
│12│卯○○│94年8月8日，│4萬元   │每1萬元每期 │簽立面額8萬元 │由宇○○（洽貸時自稱賴先生）│
│  │      │在彰化縣員林│        │2,000 元    │之本票        │經手貸予4萬元，未預扣當期利 │
│  │      │鎮○○路某「│        │            │              │息，實付4萬元，其後約隔4、5 │
│  │      │中信借貸公司│        │            │              │天，卯○○依約在彰化縣員林鎮│
│  │      │」門口      │        │            │              │崇實高工附近某泡沫紅茶店，償│
│  │      │            │        │            │              │還本息合計48,000元。        │
├─┼───┼──────┼────┼──────┼───────┼──────────────┤
│13│午○○│94年9月5日，│2萬元   │每1萬元每期 │簽立面額4萬元 │由宇○○經手貸予2萬元，預扣 │
│  │      │在彰化縣員林│        │2,000 元    │之本票並交付國│當期利息4,000元，實付16,000 │
│  │      │鎮員林戲院樓│        │            │民身分證      │元，午○○先後共付7次利息合 │
│  │      │下          │        │            │              │計28,000元，再由午○○父親代│
│  │      │            │        │            │              │付本票面額4萬元             │
├─┼───┼──────┼────┼──────┼───────┼──────────────┤
│14│癸○○│94年10月24日│3萬元   │每1萬元每期 │簽立面額1萬元 │由宇○○經手貸予3萬元，預扣 │
│  │      │，在彰化縣員│        │1,500 元    │之本票三紙並交│當期利息4,500元，實付25,500 │
│  │      │林鎮○○路1 │        │            │付國民身分證  │元，癸○○先後共付5次利息合 │
│  │      │段工作處所  │        │            │              │計22,500元。                │
├─┼───┼──────┼────┼──────┼───────┼──────────────┤
│15│玄○○│94年11月26日│2萬元   │每1萬元每期 │簽立面額4萬元 │由宇○○經手貸予2萬元，預扣 │
│  │      │，在彰化縣溪│        │2,000 元    │、號碼：715909│當期利息4,000元，實付16,000 │
│  │      │湖交流道下某│        │            │號之本票1紙及 │元，除第1期預扣利息外，蕭宏 │
│  │      │7-11便利商店│        │            │交付國民身分證│達迄未付其他本息。          │
├─┼───┼──────┼────┼──────┼───────┼──────────────┤
│16│辛○○│94年12月1日 │2萬元   │每1萬元每期 │簽立面額各2萬 │由宇○○經手貸予2萬元，預扣 │
│  │      │，在彰化縣員│        │1,500 元    │元，號碼分別為│當期利息3,000元，實付17,000 │
│  │      │林鎮○○路與│        │            │NO.715911、NO.│元，辛○○共付2次利息合計   │
│  │      │員鹿路口    │        │            │715912號之本票│6,000元。                   │
│  │      │            │        │            │2紙及交付車號 │                            │
│  │      │            │        │            │TP 8-179號機車│                            │
│  │      │            │        │            │行照          │                            │
├─┼───┼──────┼────┼──────┼───────┼──────────────┤
│17│黃○○│94年7月1日下│13萬元  │按借貸本金總│簽立面額26萬元│由Ａ○○經手貸與黃○○13萬元│
│  │      │午3時許，在 │        │額每期 (10天│之本票        │，預扣當期利息2萬元，實際借 │
│  │      │彰化縣員林鎮│        │)利息2萬元  │              │得本金11萬元，但因黃○○積  │
│  │      │「承耀馬場」│        │            │              │欠江世軒賭債11萬元，而由賴  │
│  │      │            │        │            │              │漢柔逕將該11萬元交付江世軒  │
│  │      │            │        │            │              │，黃○○先後於7月10日、20日 │
│  │      │            │        │            │              │及30日在彰化縣大村鄉○○路  │
│  │      │            │        │            │              │215號正新輪胎公司大門守衛室 │
│  │      │            │        │            │              │，共付3次利息合計6萬元予賴漢│
│  │      │            │        │            │              │柔指派前來收取之綽號「阿仁」│
│  │      │            │        │            │              │者。嗣因無資力再償付本息，而│
│  │      │            │        │            │              │受Ａ○○毆打成傷，其妻柯素雲│
│  │      │            │        │            │              │經營之麵食館亦遭搗毀設備。  │
├─┼───┼──────┼────┼──────┼───────┼──────────────┤
│18│未○○│94年1月1日晚│1萬元   │每1萬元每期 │簽立面額2萬元 │由未○○向該Ａ○○經營之地下│
│  │      │間8時許，在 │        │利息900元   │之本票（號碼：│錢莊借款1萬元，預扣利息900元│
│  │      │彰化縣員林鎮│        │            │THNO.0000000) │，實收9,100元，先後依約在彰 │
│  │      │員林高中前  │        │            │              │化縣埔心鄉大潤發大賣場，共付│
│  │      │            │        │            │              │5次利息合計4,500元後，其後再│
│  │      │            │        │            │              │償付本金10,000元。          │
├─┼───┼──────┼────┼──────┼───────┼──────────────┤
│19│申  ○│94年5月5日，│4萬元   │每1萬元每期 │簽立面額8萬元 │由宇○○經手貸予4萬元，預扣 │
│  │      │在彰化縣田中│        │利息1,000元 │之本票（號碼：│當期利息4千元，實付3萬6千元 │
│  │      │鎮火車站前  │        │            │NO.0000000)及 │。其後因申○車禍，迄未償付本│
│  │      │            │        │            │交付國民身分證│息。                        │
├─┼───┼──────┼────┼──────┼───────┼──────────────┤
│20│戌○○│93年11月13日│2萬元   │每1萬元每期 │簽立面額2萬元 │經向Ａ○○經營之地下錢莊借款│
│  │      │，在彰化縣員│        │1,500 元    │之本票        │2萬元，預扣當期利息3, 000元 │
│  │      │林鎮○○路旁│        │            │              │，實收17,000元，其後，戌○○│
│  │      │之光明街某泡│        │            │              │於第1期屆至前即償還本金2萬元│
│  │      │沬紅茶店    │        │            │              │。                          │
├─┼───┼──────┼────┼──────┼───────┼──────────────┤
│21│乙○○│94年5月14日 │3萬元   │每1萬元每期 │簽立面額6萬元 │由宇○○經手貸予3萬元，預扣 │
│  │      │，在彰化縣員│        │2,000 元    │之本票        │二期利息12, 000元，實付18,00│
│  │      │林鎮○○路某│        │            │              │0元，其後，乙○○再償付本金 │
│  │      │超級市場前  │        │            │              │30,000元。                  │
├─┼───┼──────┼────┼──────┼───────┼──────────────┤
│22│寅○○│94年9月12日 │22萬元  │按借貸總額每│簽立面額44萬元│由Ａ○○經手貸予22萬元，預扣│
│  │      │，在彰化縣某│        │月利息15,200│之本票        │35,200元，實付184,800元，其 │
│  │      │處          │        │元。        │              │後，寅○○於94年10月12日償付│
│  │      │            │        │            │              │本金22萬元。                │
└─┴───┴──────┴────┴──────┴───────┴──────────────┘
附表三（94年9月23日在通財當鋪查扣物品）：
┌──┬────────┬───┬─────────────────┐
│編號│名稱            │數量  │內容物品明細                      │
│    │                │      │                                  │
├──┼────────┼───┼─────────────────┤
│1   │庚○○、黃靜妮夫│1個   │牌照號碼5589-KL號與3V-5589號之汽車│
│    │妻借貸資料袋    │      │行車執照各1張、上開汽車之強制汽車 │
│    │                │      │責任保險保險證各1張、收據1張、付款│
│    │                │      │人台灣中小企業銀行員林分行支票2張 │
│    │                │      │（票據號碼：AT0000000號與AS067號面│
│    │                │      │額各為103萬元及50萬元）、動產附條 │
│    │                │      │件買回契約書1份、本票2張（面額103 │
│    │                │      │萬元及50萬元）、切結書1張、委託切 │
│    │                │      │結書1張、車輛借出駛用保管切結書1張│
│    │                │      │、質當物保證切結書1份             │
├──┼────────┼───┼─────────────────┤
│2   │丁○○借貸資料袋│1個   │牌照號碼A6-1077汽車行車執照1張、國│
│    │                │      │民身分證影本2份、面額5萬元之本票1 │
│    │                │      │張、切結書1張、委託切結書1張、車輛│
│    │                │      │借出駛用保管切結書1張、車輛買賣合 │
│    │                │      │約書1份。                         │
├──┼────────┼───┼─────────────────┤
│3   │Ｂ○○借貸資料袋│1個   │牌照號碼C3-6789號汽車行車執照1張、│
│    │                │      │面額10萬元本票2張、切結書1張、委託│
│    │                │      │切結書1張、車輛借出駛用保管切結書1│
│    │                │      │張、汽車買賣合約書1份。           │
├──┼────────┼───┼─────────────────┤
│4   │巳○○借貸資料袋│1個   │牌照號碼OM-2861 汽車行車執照1張、 │
│    │                │      │動產附條件買回契約書1份、本票2張（│
│    │                │      │1張面額20萬元，1張面額5萬元、切結 │
│    │                │      │書1張、委託切結書1張、質當物保證切│
│    │                │      │結書1份、車輛借出駛用保管切結書1張│
│    │                │      │、印章1個。                       │
├──┼────────┼───┼─────────────────┤
│5   │亥○○借貸資料袋│1個   │亥○○國民身分證1張、牌照號碼A5-69│
│    │                │      │07號汽車行車執照1張、強制汽車責任 │
│    │                │      │保險保險證1張、動產附條件買回契約 │
│    │                │      │書1份、本票2張（面額1張2萬元，1張1│
│    │                │      │萬元）、切結書1張、委託切結書1張、│
│    │                │      │車輛借出駛用保管切結書1張、質當物 │
│    │                │      │保證切結書1份、協尋車輛報表1份、收│
│    │                │      │據2張、資料查詢1份、印章1個。     │
├──┼────────┼───┼─────────────────┤
│6   │丑○○借貸資料袋│1個   │牌照號碼YS-7986汽車行車執照1張、全│
│    │                │      │民健康保險卡1張、強制汽車責任保險 │
│    │                │      │保險證2張、收據1張、動產附條件買回│
│    │                │      │契約書1份、面額465,000元之本票1張 │
│    │                │      │、切結書1張、委託切結書1張、車輛借│
│    │                │      │出駛用保管切結書1張、質當物保證切 │
│    │                │      │結書1份                           │
├──┼────────┼───┼─────────────────┤
│7   │客戶資料小卡片  │5張   │                                  │
└──┴────────┴───┴─────────────────┘
附表四（94年12月19日查扣物品)：
┌──┬──────────────┬───┬───────────┐
│編號│名稱                        │數量  │備註                  │
├──┼──────────────┼───┼───────────┤
│1   │行動電話機（NOKIA廠牌、門號 │1具   │在彰化縣員林鎮○○路  │
│    │0000000000號)               │      │394號通財當鋪處執行搜 │
│    │                            │      │索所查扣（Ａ○○所有）│
├──┼──────────────┼───┼───────────┤
│2   │行動電話機（門號0000000000號│1具   │在彰化縣埔心鄉芎蕉村鎮│
│    │)                           │      │福街202巷3號宇○○住處│
│    │                            │      │執行搜索所查扣（宇○○│
│    │                            │      │所有）                │
├──┼──────────────┼───┼───────────┤
│3   │空白商業本票簿（已使用12張，│1本   │在彰化縣埔心鄉芎蕉村鎮│
│    │剩13張）                    │      │福街202巷3號宇○○住處│
│    │                            │      │執行搜索所查扣（宇○○│
│    │                            │      │所有）                │
├──┼──────────────┼───┼───────────┤
│4   │空白商業本票簿（共25張）    │4本   │在彰化縣埔心鄉芎蕉村鎮│
│    │                            │      │福街202巷3號宇○○住處│
│    │                            │      │執行搜索所查扣（宇○○│
│    │                            │      │所有）                │
├──┼──────────────┼───┼───────────┤
│5   │本票存根（號碼NO111511、    │3張   │在彰化縣員林鎮○○路2 │
│    │NO111512、NO111513）        │      │段421巷23弄37號5樓37-1│
│    │                            │      │室處執行搜索所查扣    │
├──┼──────────────┼───┼───────────┤
│6   │未使用空白本票              │3張   │在彰化縣員林鎮○○路2 │
│    │                            │      │段421巷23弄37號5樓37-1│
│    │                            │      │室處執行搜索所查扣    │
├──┼──────────────┼───┼───────────┤
│7   │空白薪資袋                  │39個  │在彰化縣員林鎮○○路2 │
│    │                            │      │段421巷23弄37號5樓37-1│
│    │                            │      │室處執行搜索所查扣    │
├──┼──────────────┼───┼───────────┤
│8   │帳簿                        │1本   │在彰化縣員林鎮○○路2 │
│    │                            │      │段421巷23弄37號5樓37-1│
│    │                            │      │室處執行搜索所查扣    │
├──┼──────────────┼───┼───────────┤
│9   │收支明細表                  │5張   │在彰化縣員林鎮○○路2 │
│    │                            │      │段421巷23弄37號5樓37-1│
│    │                            │      │室處執行搜索所查扣    │
├──┼──────────────┼───┼───────────┤
│10  │借款人電話表                │2張   │在彰化縣員林鎮○○路2 │
│    │                            │      │段421巷23弄37號5樓37-1│
│    │                            │      │室處執行搜索所查扣    │
├──┼──────────────┼───┼───────────┤
│11  │本票                        │29張  │在彰化縣員林鎮○○路2 │
│    │                            │      │段421巷23弄37號5樓37-1│
│    │                            │      │室處執行搜索所查扣（李│
│    │                            │      │亞諭等各借款人簽發借款│
│    │                            │      │之本票）              │
├──┼──────────────┼───┼───────────┤
│12  │戶籍謄本                    │3張   │在彰化縣員林鎮○○路2 │
│    │                            │      │段421巷23弄37號5樓37-1│
│    │                            │      │室處執行搜索所查扣    │
├──┼──────────────┼───┼───────────┤
│13  │國民身分證                  │6張   │在彰化縣員林鎮○○路2 │
│    │                            │      │段421巷23弄37號5樓37-1│
│    │                            │      │室處執行搜索所查扣    │
├──┼──────────────┼───┼───────────┤
│14  │汽車行車執照                │1張   │在彰化縣員林鎮○○路2 │
│    │                            │      │段421巷23弄37號5樓37-1│
│    │                            │      │室處執行搜索所查扣    │
├──┼──────────────┼───┼───────────┤
│15  │駕駛執照                    │1張   │在彰化縣員林鎮○○路2 │
│    │                            │      │段421巷23弄37號5樓37-1│
│    │                            │      │室處執行搜索所查扣    │
├──┼──────────────┼───┼───────────┤
│16  │鋁質球棒）                  │1支   │在彰化縣埔心鄉芎蕉村鎮│
│    │                            │      │福街202巷3號宇○○住處│
│    │                            │      │執行搜索所查扣（宇○○│
│    │                            │      │所有）                │
├──┼──────────────┼───┼───────────┤
│17  │行動電話機（ANYCALL廠牌、門 │1具   │在彰化縣和美分局執行搜│
│    │號0000000000號)             │      │索所查扣（江世軒所有）│
├──┼──────────────┼───┼───────────┤
│18  │華僑銀行員林分行存摺（帳號00│1本   │在彰化縣埔心鄉芎蕉村鎮│
│    │00000000-0）                │      │福街202巷3號宇○○住處│
│    │                            │      │執行搜索所查扣（宇○○│
│    │                            │      │所有）                │
├──┼──────────────┼───┼───────────┤
│19  │支票（付款人：彰化商業銀行台│1張   │在彰化縣埔心鄉芎蕉村鎮│
│    │中分行、面額新台幣9,000元、 │      │福街202巷3號宇○○住處│
│    │票號CL0000000）             │      │執行搜索所查扣（宇○○│
│    │                            │      │所有）                │
├──┼──────────────┼───┼───────────┤
│20  │支票（付款人：; 彰化商業銀行│1張   │在彰化縣埔心鄉芎蕉村鎮│
│    │台中分行、面額新台幣9,000元 │      │福街202巷3號宇○○住處│
│    │票號CL0000000）             │      │執行搜索所查扣        │
├──┼──────────────┼───┼───────────┤
│21  │支票（付款人：彰化商業銀行台│1張   │在彰化縣埔心鄉芎蕉村鎮│
│    │中分行、面額新台幣99,000元、│      │福街202巷3號宇○○住處│
│    │票號CL0000000）             │      │執行搜索所查扣（宇○○│
│    │                            │      │所有）                │
└──┴──────────────┴───┴───────────┘
附表五：
┌──┬──────────────┬───┬───────────┐
│編號│名稱                        │數量  │備註                  │
├──┼──────────────┼───┼───────────┤
│1   │行動電話機（NOKIA廠牌、門號 │1具   │94年12月19日在彰化縣員│
│    │0000000000號)               │      │林鎮○○路394號通財當 │
│    │                            │      │鋪處執行搜索所查扣（賴│
│    │                            │      │漢柔所有）            │
├──┼──────────────┼───┼───────────┤
│2   │行動電話機（門號0000000000號│1具   │94年12月19日在彰化縣埔│
│    │)                           │      │心鄉○○村鎮○街202巷3│
│    │                            │      │號宇○○住處執行搜索所│
│    │                            │      │查扣（宇○○所有）    │
├──┼──────────────┼───┼───────────┤
│3   │空白商業本票簿（已使用12張，│1本   │94年12月19日在彰化縣埔│
│    │剩13張）                    │      │心鄉○○村鎮○街202巷3│
│    │                            │      │號宇○○住處執行搜索所│
│    │                            │      │查扣（宇○○所有）    │
├──┼──────────────┼───┼───────────┤
│4   │空白商業本票簿（共25張）    │4本   │94年12月19日在彰化縣埔│
│    │                            │      │心鄉○○村鎮○街202巷3│
│    │                            │      │號宇○○住處執行搜索所│
│    │                            │      │查扣（宇○○所有）    │
├──┼──────────────┼───┼───────────┤
│5   │本票存根（號碼NO111511、NO11│3張   │94年12月19日在彰化縣員│
│    │1512、NO111513）            │      │林鎮○○路○段421巷23弄│
│    │                            │      │37 號5樓37-1室處執行搜│
│    │                            │      │索所查扣              │
├──┼──────────────┼───┼───────────┤
│6   │未使用空白本票              │3張   │94年12月19日在彰化縣員│
│    │                            │      │林鎮○○路○段421巷23弄│
│    │                            │      │37 號5樓37-1室處執行搜│
│    │                            │      │索所查扣              │
├──┼──────────────┼───┼───────────┤
│7   │空白薪資袋                  │39個  │94年12月19日在彰化縣員│
│    │                            │      │林鎮○○路○段421巷23弄│
│    │                            │      │37 號5樓37-1室處執行搜│
│    │                            │      │索所查扣              │
├──┼──────────────┼───┼───────────┤
│8   │帳簿                        │1本   │94年12月19日在彰化縣員│
│    │                            │      │林鎮○○路○段421巷23弄│
│    │                            │      │37 號5樓37-1室處執行搜│
│    │                            │      │索所查扣              │
├──┼──────────────┼───┼───────────┤
│9   │收支明細表                  │5張   │94年12月19日在彰化縣員│
│    │                            │      │林鎮○○路○段421巷23弄│
│    │                            │      │37 號5樓37-1室處執行搜│
│    │                            │      │索所查扣              │
├──┼──────────────┼───┼───────────┤
│10  │借款人電話表                │2張   │94年12月19日在彰化縣員│
│    │                            │      │林鎮○○路○段421巷23弄│
│    │                            │      │37 號5樓37-1室處執行搜│
│    │                            │      │索所查扣              │
├──┼──────────────┼───┼───────────┤
│11  │切結書、委託切結書、車輛借出│各1張 │94年9月23日在在彰化縣 │
│    │駛用保管切結書、質當物保證切│      │員林鎮○○路394號通財 │
│    │結書                        │      │當鋪處執行搜索所查扣 (│
│    │                            │      │置於庚○○、黃靜妮夫妻│
│    │                            │      │借貸資料袋內）        │
├──┼──────────────┼───┼───────────┤
│12  │切結書、委託切結書、車輛借出│各1張 │94年9月23日在彰化縣員 │
│    │駛用保管切結書、車輛買賣合約│      │林鎮○○路394號通財當 │
│    │書                          │      │鋪處執行搜索所查扣 (置│
│    │                            │      │於丁○○借貸資料袋內）│
├──┼──────────────┼───┼───────────┤
│13  │切結書、委託切結書、車輛借出│各1張 │94年9月23日在彰化縣員 │
│    │駛用保管切結書、汽車買賣合約│      │林鎮○○路394號通財當 │
│    │書                          │      │鋪處執行搜索所查扣 (置│
│    │                            │      │於Ｂ○○借貸資料袋內）│
├──┼──────────────┼───┼───────────┤
│14  │切結書、委託切結書、質當物保│各1張 │94年9月23日在彰化縣員 │
│    │證切結書、車輛借出駛用保管切│      │林鎮○○路394號通財當 │
│    │結書                        │      │鋪處執行搜索所查扣 (置│
│    │                            │      │於巳○○借貸資料袋內）│
├──┼──────────────┼───┼───────────┤
│15  │切結書、委託切結書、車輛借出│各1張 │94年9月23日在彰化縣員 │
│    │駛用保管切結書、質物保證切結│      │林鎮○○路394號通財當 │
│    │書                          │      │鋪處執行搜索所查扣 (置│
│    │                            │      │於亥○○借貸資料袋內）│
├──┼──────────────┼───┼───────────┤
│16  │切結書、委託切結書、車輛借出│各1張 │94年9月23日在彰化縣員 │
│    │駛用保管切結書、質當物保證切│      │林鎮○○路394號通財當 │
│    │結書                        │      │鋪處執行搜索所查扣 (置│
│    │                            │      │於丑○○借貸資料袋內）│
├──┼──────────────┼───┼───────────┤
│17  │客戶資料小卡片              │5張   │94年9月23日在在彰化縣 │
│    │                            │      │員林鎮○○路394號通財 │
│    │                            │      │當鋪處執行搜索所查扣  │
└──┴──────────────┴───┴───────────┘
                                                      Ａ


司法院資訊處製作；財團法人民間司法改革基金會備份。
